臺灣高雄地方法院民事裁定　　　　　　　94年度再易字第43號
再審原告　　甲○○
再審被告　　乙○○
上列當事人間請求損害賠償事件，再審原告對於民國94年9 月28
日本院94年度再易字第32號確定裁定提起再審之訴，本院裁定如
下：
  主      文
再審之訴駁回。
再審訴訟費用由再審原告負擔。
  理      由
一、再審意旨略以：爰伊於民國93年2 月23日上午11時許，駕駛
    車號YE-3266 號自小客車，沿高雄市○○區○○路中線快車
    道，由東往西方向行駛，途經興楠路與興西路交岔路口時，
    遭再審被告駕車自左後方擦撞，致伊所駕駛之前開車輛左後
    葉受有損害。伊乃起訴請求再審被告賠償新臺幣（下同）65
    ,000 元 ，惟遭本院鳳山簡易庭以93年度鳳小字第1836號判
    決駁回伊之請求，案經伊上訴，由本院以94年度小上字第8
    號裁定駁回上訴而告確定。嗣伊對前開94年度小上字第8 號
    確定裁定提起再審，遭本院以94年度再易字第22號判決駁回
    ，伊對該駁回判決提起再審，竟遭本院以伊未具體說明待證
    事實，無從認定原確定判決是否有足以影響於判決之重要證
    據漏未斟酌情事為由，以94年度再易字第32號裁定駁回伊之
    再審聲請，惟伊與再審被告發生交通事故後，再審被告以其
    願意賠償、事故現場係屬交通流量大之交岔路口等語為由，
    誘騙伊將車輛駛離現場，待伊將車輛停靠路邊後，再審被告
    即拒絕賠償，然伊及再審被告於前開93年度鳳小字第1836號
    損害賠償案件審理時，均有提出雙方車輛受損情形之照片，
    故依民事訴訟法第325 條、第327 條之規定，聲請本院鑑定
    雙方車輛之損壞位置點，並爰引民事訴訟法第222 條第2 、
    3 項之規定另為判決。為此，爰提起本件再審訴訟，請求判
    決廢棄本院94年度再易第32號確定裁定等語，並聲明：廢棄
    原確定裁定。
二、按對於確定判決聲請再審，應表明再審理由，所謂表明再審
    理由，必須指明確定判決有如何合於法定再審事由之具體情
    事始為相當，否則其聲請即屬不合法，此從民事訴訟法第
    501 條第1 項第4 款規定觀之甚明，並有最高法院64年臺聲
    字第76號、73年臺聲字第377 號判例意旨可供參酌。依民事
    訴訟法第507 條之規定，對裁定聲請再審並準用之。
三、查本件再審原告係對於本院94年度再易字第32號確定裁定聲
    請再審，惟該確定裁定係再審原告就本院94年度再易字第22
    號確定判決定聲請再審，而本件再審原告上開所述，其與再
    審被告發生交通事故後，遭再審被告誘騙將車輛駛離現場，
    故依民事訴訟法第325 條、第327 條之規定，聲請本院鑑定
    雙方車輛之損壞位置點，並爰引民事訴訟法第222 條第2 、
    3 項之規定為另為判決等云云，係對於已確定之本院93年度
    鳳小字第1836號判決，再以前述主張再審理由，指摘原確定
    判決不當，而未對於本院上開93年度再易字第32號確定裁定
    ，說明該裁定有何再審事由之具體情事，則依前開說明，其
    提起本件再審顯不合法，應予駁回。
四、依民事訴訟法第502 條第1 項、第95條、第78條，裁定如主
    文。
中　　華　　民　　國　　94　　年　　12　　月　　21　　日
                  民事第一庭審判長法　官  甯  馨
                                  法  官  曾鴻文
                                  法  官  劉傑民
上為正本係照原本作成。
本裁定不得抗告。
中　　華　　民　　國　　94　　年　　12　　月　　21　　日
                                  書記官  歐文政
